【裁判字號】    99,審事聲,40
【裁判日期】    990520
【裁判案由】    確定訴訟費用額
【裁判全文】
臺灣臺北地方法院民事裁定            99年度審事聲字第40號
異  議  人  台北市營建土木職業工會
法定代理人  甲○○
相  對  人  乙○○
上列當事人間聲請確定訴訟費用額事件，異議人對於民國99年3
月25日本院98年度審司聲字第3175號裁定聲明異議，本院裁定如
下：
    主  文
異議駁回。
    理  由
一、按法院未於訴訟費用之裁判確定其費用額者，第一審受訴法
    院於該裁判有執行力後，應依聲請以裁定確定之。確定之訴
    訟費用額，應於裁定送達之翌日起，加給按法定利率計算之
    利息。民事訴訟法第91條第1項、第3項定有明文。
二、本件異議意旨略以：依民事訴訟法第91條規定，聲請確定訴
    訟費用額者，應提出費用計算書、交付他造之計算書繕本或
    影本及釋明費用額之證書。然異議人迄未收受相對人交付之
    計算書繕本或影本，況相對人業已執行抗告人之銀行存款完
    畢，實無庸再聲請確定訴訟費用額，爰具狀聲明異議等語。
三、經查：
（一）兩造間損害賠償事件，異議人起訴請求相對人及訴外人林
      弘龍給付新臺幣（下同）7,340,777元，經本院以92年度
      重訴字第814號判決異議人一部勝訴、一部敗訴，相對人
      與林弘龍就敗訴部分即命相對人與林弘龍給付7,340,777
      元部分提起上訴，經臺灣高等法院94年度重上字第262號
      判決原判決關於命上訴人（即相對人與林弘龍）連帶給付
      超過4,618,920元本息，及該部分假執行之宣告，暨命上
      訴人連帶負擔訴訟費用之裁判均廢棄。前開廢棄部分，被
      上訴人（即異議人）在第一審之訴之假執行之聲請均駁回
      ，其於上訴駁回。第一、二審訴訟費用由上訴人連帶負擔
      6/10，餘由被上訴人負擔。又相對人就敗訴部分即命相對
      人給付異議人4,618,920元部分提起上訴（其餘部分因異
      議人及林弘龍未提起上訴先行確定），經最高法院以97年
      度台上字第2050號判決關於駁回上訴人（即相對人）其餘
      上訴及該訴訟費用部分廢棄，發回臺灣高等法院。並經臺
      灣高等法院以97年度重上更(一)字第162號判決原判決（除
      確定部分外）關於命上訴人（即相對人）給付4,618,920
      元及自92年5月22日起至清償日止，按年息5％計算之利息
      部分，及該部分假執行之宣告，暨訴訟費用之裁判均廢棄
      。前開廢棄部分，被上訴人（即異議人）在第一審之訴及
      假執行之聲請均駁回。第一、二審（除確定部分外）及發
      回前第三審訴訟費用均由被上訴人負擔。又經異議人提起
      上訴，經最高法院以98年度台上字第1989號判決上訴駁回
      ，第三審訴訟費用由上訴人（即異議人）負擔，全案於98
      年10月22日確定，業經本院依職權調閱上開案卷核閱屬實
      。
（二）相對人就本件訴訟並無應負擔之訴訟費用額：
    1.異議人於起訴時預納第一審裁判費73,765元然經本院92年
      度重訴字第8142號判決後，相對人與林弘龍就其敗訴部分
      上訴，故關於第一審由相對人與林弘龍連帶負擔之訴訟費
      用73,765元即尚未確定。相對人與林弘龍人對第一審判決
      提起上訴，其上訴利益為7,340,777元，應徵第二審裁判
      費110,647元於94年5月16日如數預納。惟臺灣高等法院94
      年度重上字第262號判決「原判決關於命上訴人（即相對
      人與林弘龍）連帶給付超過4,618,920元本息，及該部分
      假執行之宣告，暨命上訴人連帶負擔訴訟費用之裁判均廢
      棄。前開廢棄部分，被上訴人（即異議人）在第一審之訴
      之假執行之聲請均駁回，其於上訴駁回。第一、二審訴訟
      費用由上訴人連帶負擔6／10，餘由被上訴人負擔」後，
      相對人就其敗訴部分提起上訴，異議人及林弘龍則對其敗
      訴部分未聲明不服，故經臺灣高等法院判決廢棄第一審判
      決並駁回部份，即異議人請求相對人及林弘龍連帶給付2,
      721,857元本息部分、林弘龍應給付異議人4,618,920元本
      息部分敗訴確定。
    2.第二審判決相對人與林弘龍連帶給付異議人4,618,920元
      ，僅相對人不服，其上訴第三審之利益即為4,618,920元
      ，應預納之第三審裁判費為70,107元，相對人並於97年1
      月4日如數繳納。最高法院以97年度台上字第2050號判決
      關於駁回上訴人（即相對人）其餘上訴及該訴訟費用部分
      廢棄，發回臺灣高等法院。並經臺灣高等法院以97年度重
      上更(一)字第162號判決「原判決（除確定部分外）關於命
      上訴人給付4,618,920元及自92年5月22日起至清償日止，
      按年息5％計算之利息部分，及該部分假執行之宣告，暨
      訴訟費用之裁判均廢棄。前開廢棄部分，被上訴人在第一
      審之訴及假執行之聲請均駁回。第一、二審（除確定部分
      外）及發回前第三審訴訟費用均由被上訴人負擔。」。又
      經異議人提起上訴，經最高法院以98年度台上字第1989號
      判決上訴駁回，第三審訴訟費用由上訴人（即異議人）負
      擔，故異議人對相對人之請求經歷審判決後全部敗訴，相
      對人即無應負擔之訴訟費用。
（三）本件相對人上訴時先行給付第三審訴訟費用70,107元，業
      據相對人提出臺灣高等法院自行收納款項收據1紙附於原
      裁定卷可參，並經本院調取上開訴訟案卷查核屬實，則相
      對人聲請異議人應賠償之訴訟費用額為70,107元及自原裁
      定送達翌日起至清償日止按年息5％計算之利息，為有理
      由。原裁定計算確定異議人應向本院繳納之訴訟費用為70
      ,107元，經核並無違誤。異議人雖以其未收受計算書繕本
      或影本為由聲明異議，然查計算書之提出，乃在於供法院
      審核費用之數額及費用應否列為訴訟費用之用。本件原裁
      定所列相對人第三審裁判費70,107元屬相對人所預納之費
      用，有收據在卷並經調卷查明。且均符合訴訟費用之規定
      ，縱未將計算書送異議人，於計算結果不影響，亦非可作
      為廢棄原裁定之理由。又異議人以相對人業已執行異議人
      之銀行存款完畢，無庸再聲請確定訴訟費用額等語，然查
      ，本案訴訟標的抑或假執行損害賠償之執行程序，與訴訟
      費用之負擔核屬二事，自不可混為一談，且異議人亦未舉
      證證明已就訴訟費用部分先行給付相對人，異議人所辯自
      難採信。綜上，異議人聲明異議，為無理由，應予駁回。
四、依民事訴訟法第240條之4第3項，裁定如主文。
中    華    民    國    99    年    5     月    20    日
                  民事第六庭    法  官  黃柄縉
以上正本係照原本作成
如不服本裁定，應於送達後10日內向本院提出抗告狀，並繳納抗
告費新臺幣1,000元
中    華    民    國    99    年    5     月    20    日
                                書記官  洪仕萱

司法院資訊處製作；財團法人民間司法改革基金會備份。
